臺灣桃園地方法院交通事件裁定　　　　 93年度交聲字第609號
原處分機關　交通部公路總局新竹區監理所桃園監理站
異　議　人　甲○○　男　38歲.
即受處分人
上列受處分人因違反道路交通管理處罰條例案件，對於交通部公
路總局新竹區監理所桃園監理站所為之處分（桃監裁罰字第裁52
─C00000000號）聲明異議，本院裁定如下：
    主  文
異議駁回。
    理  由
一、原處分意旨略以：異議人即受處分人甲○○於民國93年9 月
    21日14時許，駕駛車牌號碼FK-701號營業用大客車行經臺北
    縣板橋市○○○路○ 段144 巷巷口時，違規闖越紅燈，經執
    勤警員當場加以攔停，爰依道路交通管理處罰條例第53條、
    第63條第1 項第3 款之規定裁處異議人罰鍰新台幣（下同）
    3 千6 百元，並記違規點數3點之處分。
二、異議意旨略以：異議人於93年9 月21日14時許駕駛車牌號碼
    FK─701 號營業用大客車由西向東行經臺北縣板橋市○○○
    路○ 段144 巷巷口時，因該巷口之號誌燈故障，致異議人停
    在該處讓乘客上下車完畢後，無法判斷燈號之情形下跟隨前
    車向前行駛，而遭警攔查並掣單舉發，原處分機關亦憑舉發
    員警之指述而認異議人有闖越紅燈之違規事實，裁處異議人
    罰鍰3 千6 百元，並記違規點數3 點，其認事用法殊有違誤
    ，請求撤銷原處分云云。
三、按汽車駕駛人，行經有燈光號誌管制之交岔路口闖紅燈者，
    處新臺幣1 千8 百元以上5 千4 百元以下罰鍰，並記違規點
    數3 點，道路交通管理處罰條例第53條、第63條第1 項第3
    款定有明文。
四、本件異議人於93年9 月21日14時許，駕駛車牌號碼FK-701號
    營業用大客車行駛臺北縣板橋市○○○路由西向東（即由板
    橋往土城）方向行駛，行經南雅南路2 段144 巷巷口時，該
    路口管制往土城方向之遠燈故障乙節，此有異議人提出之現
    場照片在卷可參，復經證人即舉發本件交通違規之警員張
    振於本院訊問時證述明確，另經本院函請臺北縣政府派員實
    地勘查結果，該故障之號誌燈確係管制往土城方向之遠燈，
    反面燈箱則係管制往板橋方向之近燈，有臺北縣政府94年3
    月21日北府交工字第09 40153637 號函暨所附示意圖各1 紙
    在卷可憑，足見異議人於前開時間駛經南雅南路2 段144 巷
    巷口時，該路口管制往土城方向之遠燈確呈故障狀態無疑。
    次查，異議人行經前開路口時，管制往土城方向之遠燈雖呈
    故障狀態，然管制往土城方向之近燈則正常運作，此為異議
    人所自承，異議人雖辯稱：當時伊停車在公車站牌前方讓客
    人上下車，管制往土城方向之近燈剛好在伊車頂上方，故伊
    看不見燈號等語，然該路口管制往土城方向之遠燈業已故障
    一段時間，此經異議人陳明在卷，異議人既知此情，行經前
    開路口欲停車時，自應保持得以看見管制往土城方向之近燈
    燈號之距離，欲往前行駛時並應留意對向車輛及其前方南雅
    南路2 段144 巷車輛之車行狀況，以判斷燈號狀況，另佐以
    證人張  振結證稱：當時異議人對向、由土城往板橋方向的
    車輛都已停下來，且南雅南路2 段144 巷的車輛也已開始行
    駛，但異議人之車輛還是直接往前開等語，足徵斯時異議人
    應可藉由對向車輛及其前方南雅南路2 段144 巷車輛之車行
    狀況來判斷該路口由板橋往土城方向之燈號狀態，並非除管
    制往土城方向之遠燈外，即別無其他方法可資判斷，異議人
    疏未注意及此，貿然向前行駛，危害南雅南路2 段144 巷車
    輛及其他用路人之行車安全甚鉅，難謂其對本件交通違規案
    件並無任何過失。原處分機關以異議人有行經有燈光號誌管
    制之交岔路口闖紅燈之違規事實，援引前開法條裁罰，於法
    洵無不合。異議人執前詞聲明異議，指摘原處分不當，非有
    理由，應予駁回
據上論斷，應依道路交通管理處罰條例第87條第2 項、道路交通
案件處理辦法第19條，裁定如主文。
中　　華　　民　　國　　94　　年　　4 　　月　　29　　日
                  交通法庭    法　官　  蔡和憲
以上正本證明與原本無異。
如不服本裁定，應於送達後5日內，向本院提出抗告狀。
                              書記官    常毓生
中　　華　　民　　國　　94　　年　　4 　　月　　29　　日
